# 拟 IPO 公司以房抵债产权不过户产权会计处理及税务风险有哪些

提问人：wx_5af15b88aa4b 时间：2019-08-07 10:52:54
陈版主以及各位大神，被审计单位为拟 IPO 公司，做模架工程服务，其总包方、开发商以及被审计单位签订三方商品房抵债协议，协议规定开发商应支付给总包工程款，以及总包应支付给分包工程款（被审计单位），被审计单位依据《预定合同》（被审计单位与开发商单独签订的协议）应向开发商支付的房款（房款与总包应支付被审计单位金额相等）相互抵消。此交易房产不过户到被审计单位，被审计单位单独与房产中介签订协议，由房屋购买方直接与开发商做房产过户手续。
问题 1 、该抵债处理是按照债务重组处理还是按照金融工具终止确认处理，且在哪个科目核算，报表如何列示，房产不过户对会计处理有何影响？
问题 2 、该处理产权及税务的风险，尤其契税的影响，不过户的目的被审计单位想省一道契税。

回答人：chenyiwei
1 、会计处理方面，理论上过户不是确认存货的条件，关键是从实质上证明被审计单位已经实质控制该商品房并享有和承担其所有权上的主要风险和报酬。但鉴于该企业拟 IPO，还是建议谨慎处理，不要为了一点契税而因小失大。
2 、因为房产没有过户，未取得产权，存在该房屋因为开发商与第三方之间的经济纠纷而被查封或执行的法律风险，以及开发商将其转卖给第三方的诚信风险。对此问题建议咨询律师，谨慎评估风险。

提问人：wx_5af15b88aa4b 时间：2019-08-08 11:45:07
非常感谢陈老师，就这个事项的会计处理还想问您一下，因为被审计单位非房地产企业，接收抵债房产后是准备出售的，在不过户到被审计单位的情况下，应该在哪个科目核算比较合适？这个抵债事项目看没有对债权做出让步的情况下是否按照金融资产终止确认处理？

回答人：chenyiwei
其他流动/非流动资产。入账金额为对应的应收账款的公允价值。